【裁判字號】    95,交聲,578
【裁判日期】    951020
【裁判案由】    聲明異議
【裁判全文】
臺灣臺南地方法院交通事件裁定         95年度交聲字第578號
移送機關    交通部公路總局嘉義區監理所麻豆監理站
受處分人
即異議人    日月泰交通事業有限公司
代  表  人  丙○○
上列受處分人因違反道路交通管理處罰條例案件，對於交通部公
路總局嘉義區監理所麻豆監理站民國95年5月8日所為之裁決處分
（處分案號：麻監裁罰字第裁75-M00000000號）聲明異議，本院
裁定如下：
    主  文
異議駁回。
    理  由
一、本件聲明異議意旨略以：受處分人即異議人日月泰交通事業
    有限公司之司機甲○○於民國95年3月27日16時30分許，駕
    駛異議人所有之牌照號碼KS-171號營業曳引車載運砂石，在
    臺南縣玉井鄉○○○○○段，被警舉發「經會同司機過磅，
    載重41.7公噸，超重6.7公噸」，並經麻豆監理站依道路交
    通管理處罰條例第29條之2第3項（裁決時之舊法）及違反道
    路交通管理事件統一裁罰標準表之規定，以上開裁決書裁處
    異議人罰鍰新臺幣1萬7千元。惟異議人不服裁罰之理由有二
    ：和興地磅並未有中央標準檢驗局檢驗合格之證明。該
    地磅是由何單位指定為警方過磅之處所，為何無中央標準檢
    驗局之合格證書，警方還指定其為超載取締過磅之場所，為
    此對於臺南監理站上開裁決處分聲明異議。
二、按汽車裝載貨物超過核定之總重量、總聯結重量者，處汽車
    所有人罰鍰，並記汽車違規紀錄一次，其應歸責於汽車駕駛
    人時，除依第3項規定處汽車駕駛人罰鍰及依第63條第1項第
    2款規定記點外，並記該汽車違規紀錄一次，道路交通管理
    處罰條例第29條之2第1項定有明文。有前二項規定之情形者
    ，應責令改正或當場禁止通行，並處新臺幣1萬元罰鍰，超
    載十公噸以下者，以總超載部分，每1公噸加罰新臺幣1千元
    ；超載逾10公噸至20公噸以下者，以總超載部分，每1公噸
    加罰新臺幣2千元；超載逾20公噸至30公噸以下者，以總超
    載部分，每1公噸加罰新臺幣3千元；超載逾30公噸者，以總
    超載部分，每1公噸加罰新臺幣5千元。未滿1公噸以1公噸計
    算。道路交通管理處罰條例第29條之2第3項定有明文。
三、經查：
(1)、本件受處分人即異議人日月泰交通事業有限公司之司機甲○
    ○於95年3月27日16時30分許，駕駛異議人所有之牌照號碼
    KS-171號營業曳引車載運細砂，在臺南縣玉井鄉○○○○○
    段，被警舉發「經會同司機過磅，載重41.7公噸，超重6.7
    公噸」之事實，有臺南縣警察局95年3月27日南縣警交字第
    M00000000號舉發違反道路交通管理事件通知單附卷可稽。
(2)、證人甲○○於本院95年6月1日調查時，證稱：其是到高雄縣
    大林村的砂石場載運碎石，在該處沒有過磅，因該處無地磅
    。其開車到玉井鄉才被攔下過磅的，過磅時其有親眼見到過
    磅的經過等語。並證稱：「當時被警察攔下過磅是41.7公噸
    ，而後來我回到公司過磅的結果是37.8公噸」云云。其於本
    院95年8月3日調查時，證稱：本件砂石是其開車到甲仙與大
    林村交接處的砂石場載運的，其回翔舜預拌混凝土公司過磅
    時結果是37.8公噸，有提料單影本為證，該提料單上面所載
    手寫之37800減15300等於22500，是表示總重37.8公噸，空
    車重15.3公噸，砂石淨重22.5公噸，當時翔舜預拌混凝土公
    司發給的簽單並沒有記載要載運多少公噸砂石。並證稱翔舜
    預拌混凝土公司之混凝土出料要用電腦列印單，我是載運砂
    石去公司，所以公司小姐根據地磅顯示的資料抄下來交給我
    ，上面所載的數字是會計小姐寫的。
(3)、證人即帶班舉發之警員乙○○於本院95年6月1日調查時，證
    稱：當時舉發時及過磅的情形，其都有看到，當時過磅結果
    超重6.7公噸，和興地磅是私人地磅，當時為會去和興地磅
    過磅是因為其與另一舉發之警員丁○○認為有超重的情形，
    而和興地磅距離舉發地點是最近的，所以才到該處過磅等語
    。證人即舉發之警員丁○○於本院95年8月3日調查時，證稱
    ：我們在玉井攔截超載的話，都會到和興地磅過磅。有關車
    輛載運砂石過磅重量有誤差的容許量，該砂石車核重35公噸
    ，容許量約在40公噸以下，交通隊給我們的公文就是這樣，
    是很久以前的公文。翔舜公司是混凝土公司，他們對混凝土
    出料的地磅是與電腦連線，不是手寫的，且我們在和興地磅
    過磅時，甲○○先生對於重量沒有任何異議，並在舉發單上
    簽名，且從和興地磅過磅之後到他開回公司，他有無將載運
    的砂石傾倒，我們不清楚。
(4)、查KS-171號營業曳引車之車重為6.64公噸，總聯結重量為35
    公噸，有該車之車籍查詢表1份附卷可稽。又和興地磅雖於
    95年3月27日對KS-171號營業曳引車及該車所載砂石過磅當
    時尚未領有檢定合格之證書，惟其嗣後已於95年4月25日受
    檢定，並取得合格之證書（有效期限至96年4月30日），有
    上開合格證書影本1紙（有效期限至96年4月30日）附卷可憑
    又查證人乙○○、丁○○係執行公務之警員，與異議人或甲
    ○○素無瓜葛，並無故為搆陷之必要，上開車輛及所載砂石
    於95年3月27日到和興地磅過磅，純屬地點較近，較為方便
    而已，且經警員會同司機甲○○過磅結果，發現載重41.7公
    噸，超重6.7公噸（即41.7公噸減35公噸等於6.7公噸），當
    時並無異狀，甲○○亦無異議而當場在舉發單上簽名，已如
    上述，尚難認當時和興地磅因尚未領有檢定合格之證書即為
    不準確。且如甲○○當時有疑，應請舉發之警員會同到其他
    雙方認為有公信力之過磅機關重新過磅，而非在無人見證下
    ，私自回到翔舜預拌混凝土公司過磅，而又復以手寫37800
    減15300等於22500（表示總重37.8公噸，空車重15.3公噸，
    砂石淨重22.5公噸），未依該公司一般均以電腦列印之情形
    有別，此部分已有可疑。另外，甲○○在和興地磅過磅之後
    ，有無將載運之砂石先傾倒一部分後，再回到翔舜預拌混凝
    土公司過磅，亦非無疑。基於上開理由，尚難認上開和興地
    磅95年3月27日之過磅結果有誤，則麻豆監理站據超重之結
    果予以上開裁罰，並無違誤。
四、綜上所述，異議人之異議為無理由，應予駁回。
五、據上論斷，應依道路交通案件處理辦法第19條，裁定如主文
    。
中    華    民    國    95    年    10    月    20    日
                   交通法庭   法  官  林勝利
以上正本證明與原本無異。
如不服本裁定應於送達後5日內向本院提出抗告狀。
                              書記官  陳金堂
中    華    民    國    95    年    10    月    20    日


司法院資訊處製作；財團法人民間司法改革基金會備份。
